# 请教陈版，权益法确认收益要对逆流顺流交易调整，请问借款的利息收支需要调整么？

提问人：520369 时间：2016-12-28 18:54:04
陈版，准则规定对未实现的内部顺流逆流交易在确认投资收益时要调整，那企业内部借款的利息收支是否属于顺流逆流交易？再确认投资收益时是否要对被投资单位的净利润进行调整？谢谢

回答人：chenyiwei
需要，原理相同。例如，投资方借款给联营企业，联营企业将其利息支出资本化，这也属于顺流交易。反之，联营企业向投资方提供借款就是逆流交易。

提问人：520369 时间：2016-12-28 20:00:33
正常的资金需求，要是利息支出都是费用化呢？ 一是投资企业统借统还借款给联营企业，收取的利息和支出的利息相同；二是自由自己借给联营企业，收取利息，联营企业费用化核算利息支出。

回答人：chenyiwei
如果一方计入利息收入一方计入利息费用，则不存在未实现损益，权益法核算时无需特殊调整处理。

提问人：心海拂清风 时间：2016-12-29 22:10:51
是否理解为一方计入收入，一方计入成本，不存在未实现损益，合并报表层面不需要进行特殊处理,只有存在为实现损益的时候才需要进行抵消并在合并层面进行特殊调整，比如甲投资方每年给联营企业乙公司提供运维服务 1000 万，持股25%，甲需要编制合并报表，除了确认投资收益 250 万之外，甲公司合并层面是否需要进行特殊处理？谢谢！

回答人：chenyiwei
甲公司合并报表层面应对该项顺流销售按比例抵销营业收入和营业成本，差额调整投资收益。

提问人：心海拂清风 时间：2016-12-30 09:06:18
理解为一方计入收入，一方计入成本，如果不存在未实现损益，合并报表层面不需要进行特殊处理,如刚才楼主的提问是借款一方计入利息收入，一方利息支出，不需要做特殊调整分录，只有存在为实现损益的时候才需要进行抵消并在合并层面进行特殊调整，比如甲投资方每年给联营企业乙公司提供运维服务 1000 万，成本 800 万，持股25%，甲需要编制合并报表，除了个别报表确认按照乙公司净利润 1000 万确认投资收益 250 万之外，甲公司合并层面需要进行特殊处理如下：谢谢！ 借方：营业收入 1000 贷方：营业成本 800 贷方：投资收益 200

回答人：chenyiwei
甲公司合并报表层面应作如下调整：借：营业收入 250 ，贷：营业成本 200 ，贷：投资收益 50